臺灣臺北地方法院民事判決　　　　　　 96年度簡上字第149號
上　訴　人　丁○○
訴訟代理人　李志澄律師
複代理人　　林美伶律師
被上訴人　　丙○○
訴訟代理人　賴見強律師
複代理人　　古宏彬律師
當事人間請求遷讓房屋事件，上訴人對於中華民國95年11月15日
本院臺北簡易庭95年度北簡字第17931號第一審判決提起上訴，
本院於中華民國96年12月13日言詞辯論終結，判決如下：
    主      文
上訴駁回。
第二審訴訟費用由上訴人負擔。
    事實及理由
一、被上訴人主張：
    (一)被上訴人丙○○坐落臺北市○○區○○段3小段63、64地
      號土地上建物，即門牌號碼臺北市○○區○○街2段149號
      2樓房屋（下稱系爭房屋），以每月租金新臺幣（下同）
      2,100元不定期限出租予上訴人丁○○，系爭房屋因年久
      失修，早已不堪居住，有進行重大修建之必要，且系爭房
      屋業經主管機關臺北市政府工務局（下稱工務局）以有公
      共安全之虞，函令應予修繕或拆除，再經工務局會同臺北
      市建築師公會實地勘驗後，認其有倒塌並發生危險之虞而
      命應停止使用，足見原告確有收回重新建築之必要。被上
      訴人接獲工務局函令後，即多次促請上訴人遷讓房屋以利
      進行修建，惟上訴人均置之不理，被上訴人乃於94年9月1
      2日以臺北南海郵局第1168號、第1169號存證信函及94年1
      1月3日以臺北老松郵局第594號存證信函通知上訴人應遷
      讓房屋，詎上訴人迄今仍未遷離該屋，爰依土地法第100
      條、民法第450條第2項、第3項規定通知上訴人終止租約
      ，請求上訴人應將房屋騰空返還予被上訴人，並給付自起
      訴狀繕本送達之日起，至返還之日止，按月以2,100元 (
      被上訴人起訴原請求按月給付5,000元，嗣於原審95年11
      月1日減縮為2,100元)計算之賠償金。
    (二)系爭房屋雖無獨立權狀，惟其所有權係附屬於貴陽街2段
      155號建物內，此觀臺北市稅捐稽徵處萬華分處北市稽萬
      華甲字第09490263400號函文即明，被上訴人為貴陽街2段
      155號所有權人，足證系爭房屋為被上訴人所有無疑。又
      上訴人已自認係向被上訴人租賃房屋，其於原審答辯狀中
      亦表明被上訴人所有權來源，況其數十年來，均主動至法
      院提存租金予被上訴人，而臺北市政府工務局就有關系爭
      房屋曾多次會勘、召開協調會，亦均表明被上訴人為系爭
      房屋之出租人、納稅義務人及所有權人，上訴人則為承租
      人、關係人，會勘時，上訴人委託其子駱鎮親自到場，其
      亦未曾對被上訴人為所有權人乙節加以爭執，益證被上訴
      人為系爭房屋之所有權人。再證人黃泉龍及乙○○到庭證
      述，系爭房屋為被上訴人所有外，並證稱相鄰之151、153
      及155號房屋，均同意由被上訴人全權使用、管理及處分
      ，亦見如被上訴人非所有權人，亦係有權出租系爭房屋予
      上訴人。因此，縱認被上訴人僅為出租人，亦得本於租賃
      關係請求上訴人返還系爭房屋。
    (三)由工務局歷次函文及卷附照片可知系爭房屋確已老舊不堪
      且有倒塌之虞，嚴重影響公共安全，確有進行拆除或重建
      之必要。又依最高法院64年度台上字第1387號判例意旨所
      示，土地法第100條第1款收回重新建築，不以房屋瀕於倒
      塌為限，其因建造年久，使用逾齡，有礙都市發展，或與
      土地利用價值顯不相當者，亦屬之。系爭房屋為日據時代
      建造，房屋老舊損壞，現每月租金為2,100元，然其基地
      公告現值每平方公尺已高達166,000元，與土地利用價值
      顯不相當，被上訴人自得終止租約。且被上訴人是否有權
      主張收回系爭房屋重建，應以該屋在客觀上有重建之必要
      ，或該屋價值與土地之利用價值顯不相當為斷，至於該屋
      是因何緣故致有收回重建之必要，實與本案無涉。至於系
      爭房屋坐落基地雖為畸零地，但仍可重建，至於日後如何
      重建，非上訴人所得置喙；土地法第100條收回重建之法
      定要件，亦未以收回後須立即建築為限，祇須客觀上有收
      回重建之必要為已足。
    (四)系爭房屋出租予上訴人時，約定由上訴人負責修繕義務，
      系爭房屋現已老舊不堪，危害公共安全，足證上訴人未盡
      修繕義務，亦未盡善良管理人之注意義務保管租賃物，被
      上訴人亦得依土地法第100條第5款規定收回系爭房屋。上
      訴人曾自認逕以違反系爭房屋原建築工法，採用不同建材
      等方式施作，致該屋失去原有建築結構及外觀，嚴重損害
      被上訴人權利，其違約事證益徵明確，上訴人辯稱被上訴
      人阻撓其修繕並非事實，否則上訴人何以仍得僱工施作。
    (五)被上訴人平日以開設香舖販賣香燭、金紙等維生，因香燭
      、金紙等貨品體積龐大，且收納不易，被上訴人需有龐大
      之空間堆放貨品，因被上訴人店內空間有限不敷使用，店
      內貨物已堆無可堆，在客觀上確有收回系爭房屋加以整建
      後，以供自用之必要，是被上訴人亦得依土地法第100條
      第1款規定終止租約，收回系爭房屋。
二、上訴人則辯以：
    (一)土地法第100條規定請求收回房屋，必須證明原有房屋確
      有重新建築之必要，並非出租人決定重建，即可向承租人
      請求收回，而所謂重新建築，係指將原建物拆去重新另為
      建築而言；又所謂收回自住或重新建築，係指因正當理由
      有收回自住或重新建築之必要者而言，若出租人徒以此為
      收回租賃物之藉口，則非法之所許。被上訴人就貴陽街2
      段155號建物，其所有權僅為應有部分1/2，基地持分，亦
      僅1/2，被上訴人顯非系爭房屋之單獨所有權人。因此，
      依民法第819條第2項規定，被上訴人為共有人之一，無權
      單獨拆除系爭房屋，則系爭房屋是否有拆除重建之必要，
      顯非被上訴人所可決定，自不得執此作為收回之理由。被
      上訴人雖舉證人黃泉龍及乙○○證稱系爭房屋為被上訴人
      向他人購買云云，但卻無任何書證為憑，已難採信，又所
      謂系爭房屋欲拆除改建乙節，該二證人所述尤互有不合，
      顯見渠等所證，並不可採。
    (二)上訴人已承租系爭房屋使用數十年，依約本應由上訴人負
      責修繕，然多年來上訴人每欲修繕，均遭被上訴人阻止，
      甚且明示上訴人不得修繕，故系爭房屋現呈老舊，甚或有
      安全之虞之情況，乃被上訴人阻擾修繕所造成，其竟欲以
      此方式造成土地法第100條第1款收回重新建築之法定條件
      之構成，既違誠信原則，尤屬權利之濫用，本之民法第
      101 條第2項之法理，應視為條件不成就，被上訴人亦不
      得以須為重建為由提出本件主張。又系爭房屋坐落基地合
      計為139平方公尺，加之該基地旁邊尚有上訴人所有之第
      65、6 6地號土地，面積合計32平方公尺，依臺北市畸零
      地使用規則第2條、第4條、第6條及第7條等規定，必須合
      併補足或整理後，始可建築，而被上訴人事實上並未完成
      該等土地之整合手續，根本無從為建築，自更無收回重新
      建築之可能，不生現有使用狀況有礙都市發展，或與土地
      利用價值顯不相當，有必要收回重建之問題，被上訴人以
      土地法第100條第1款為據，主張收回房屋，實純屬藉口，
      顯無正當理由。至於工務局函文及會勘紀錄，其內容均係
      建議應為修繕或協調拆除重建，並非絕對必須重建，而重
      建依前所述，並不可能，故僅有修繕一途，本件情形與土
      地法規定收回要件不相符。另被上訴人主張有收回系爭房
      屋自用云云，並不可採，其所提店內照片，可任由其一手
      安排為之，自不足採，其既未能就其營業額、銷售額或進
      貨量、銷售量等具體事實詳細說明舉證如何為原有房屋不
      敷使用，顯見此純為藉口，更不足為據，且其一方面指稱
      系爭房屋已老舊不堪，危害公共安全云云，卻又稱欲收回
      自用，實顯前後矛盾。
    (三)被上訴人亦未能證明其為系爭房屋之唯一所有權人，並不
      因其為出租人或上訴人不爭執，即得逕認被上訴人有單獨
      所有權及處分權，足見其所謂收回重建云云，純屬藉口，
      被上訴人所引據之最高法院70年台上字第1401號判例，亦
      明示須能收回供所有人或經所有人同意之人拆除重建，始
      非法所不許，但被上訴人並未能證明系爭房屋之全部所有
      人及土地之全部所有人均已同意拆除重建，則其據此主張
      ，顯無理由。系爭房屋與被上訴人等使用同排之建築為同
      一時代、同一型式所建，然被上訴人之房屋卻已翻修，部
      分並增建至三樓，顯見系爭房屋並非不可修繕。上訴人所
      承租者為二樓，其樓地板即為一樓之屋頂板，結構與一樓
      密不可分，故修繕必須與一樓配合方能為之，然被上訴人
      於83年修繕增建其毗鄰之151號等同排之房屋時，雖曾一
      度稱願與上訴人配合修繕，且施工鷹架亦已搭起，但其嗣
      後卻僅修繕及增建其使用之151號以後之部分，又破壞系
      爭房屋之屋瓦及橫樑，對系爭房屋除不配合修繕外，甚且
      故意阻擾上訴人所請之廠商、工人進場施工，除有照片可
      證外，並經證人甲○○、己○○及戊○等證述在卷，故系
      爭房屋之現況，實係上訴人所造成，被上訴人主張係上訴
      人未盡修繕義務，致破壞系爭房屋失去原有結構及外觀云
      云，全屬不實，更不容被上訴人執此理由，收回系爭房屋
      。
三、原審為被上訴人全部勝訴之判決，上訴人不服，提起上訴，
    於本院為上訴聲明：(一)原判決廢棄；(二)被上訴人在第一審之
    訴駁回。被上訴人答辯聲明：駁回上訴。
四、兩造不爭執之事實：
    (一)上訴人以不定期租賃方式向被上訴人承租系爭房屋，租金
      每月2,100元，現仍為上訴人占有使用中。
    (二)被上訴人與訴外人黃泉龍、乙○○共有系爭房屋坐落基地
      即臺北市○○區○○段3小段63、64地號土地，被上訴人
      應有部分為2/4，黃泉龍及乙○○應有部分各3/12。
    (三)被上訴人與訴外人黃泉龍、乙○○共有臺北市○○街○段
      155號房屋，被上訴人應有部分1/2，黃泉龍及乙○○應有
      部分各3/12。
    (四)臺北市稅捐稽徵處萬華分處94年5月3日北市稽萬華甲字第
      09490263400號函稱：「台端等所有本市○○段○○段63、
      64地號等2筆土地，依建物登記資料記載同屬本市○○街○
      段155號建物之建築基地 (現屋為本市○○街149至155號
      等建物)……」。
    (五)工務局於93年10月7日會同建築師、被上訴人及文化局會
      勘系爭房屋，結論：「1.騎樓天花板、屋頂、牆面、樑柱
      損壞，應立即修繕，以免影響公共安全。……」。工務局
      依據會勘結論，於93年11月26日以北市工建字第09354598
      700號函被上訴人並副知上訴人，請儘速委請開業建築師
      、技師或相關技師公會辦理結構安全鑑定並修繕，以維安
      全等語。工務局再於94年9月6日以北市工建字第09453861
      000號函知兩造，略以查該建築物（即系爭房屋），騎樓
      、天花板、屋頂、牆面、樑柱損壞有安全之虞，請儘速委
      請開業建築師、技師或相關公會辦理結構安全鑑定並修繕
      或協調拆除重建，並向該局報驗，倘若未依規定為之，導
      致災害發生，須負法律責任外，該局將依相關規定辦理等
      語；工務局又於94年9月20日以北市工建字第09454081900
      號函被上訴人，並副知被上訴人，重申前函意旨。工務局
      復於94年10月19日以北市工建字第09454343000號函被上
      訴人，並副知上訴人，略以應停止使用，並儘速自行拆除
      ，以維公共安全等語。工務局另於94年11月23日以北市工
      建使字第09469652000號函被上訴人，副知上訴人，略以
      被上訴人未依前開函文辦理，基於維護公共安全考量，將
      邀集相關單位勘查，對於影響公共安全部分辦理封閉作業
      。工務局再於94年12月23日以北市工建字第09470624101
      號函被上訴人，副知上訴人，略以限於95年1月25日前對
      於騎樓天花板之屋頂牆面樑柱損壞有安全之虞部分，自行
      協調辦理修繕補強或拆除，逾期未依規定辦理，除依違反
      建築法相關規定辦理外，並將僱工對於影響公共安全部分
      辦理強制執行支撐保固作業，以確保公共安全等語。
    (六)被上訴人曾於93年8月27日委由陳建成律師以台北松江路
      郵局第4226號存證信函向上訴人表示終止系爭房屋租賃契
      約。又於94年9月12日以台北南海郵局第1168、1169號存
      證信函，復於94年11月3日以台北老松郵局第594號存證信
      函請求上訴人遷離系爭房屋。
    (七)上訴人以被上訴人拒收租金為由，分別於94年1月10日、
      94年9月20日及95年1月2日於本院提存所分別提存12,600
      元、12,600元及25,200元，以為94年1月至6月、6月至7月
      及95年間租金之交付。
    以上事實，為兩造所不爭執外，並有上開地號土地登記簿謄
　　本、所有權狀、臺北市○○街○段155號房屋所有權狀、會勘
  　紀錄表、上開臺北市政府工務局各函文、上開各存證信函及
    本院94年度存字第99號、第4685號及95年度存字第2號存證
    信函在卷可稽。
五、得心證之理由：
    被上訴人主張系爭房屋，已不堪居住，有收回重新建築之必
    要、上訴人未善盡修繕義務及有收回自用之必要，終止系爭
    房屋之租賃契約，請求上訴人騰空返還，並按月給付相當於
    租金之損害金等語。上訴人則否認被上訴人有合法終止租賃
    契約之理由，並以前開情詞置辯。從而，本件兩造之爭點，
    當在於被上訴人上開終止租賃契約之事由，是否有理由？茲
    判斷如下：
    (一)按出租人非因出租人收回自住或重新建築時、承租人違反
      租賃契約時，不得收回房屋，土地法第100條第1款及第5
      款定有明文。所謂出租人收回重新建築，係以充分利用土
      地為目的，其固應以客觀之標準認為有必要之正當理由者
      為限，但祇須租賃物在客觀標準上認有重建必要即為已足
      ，非謂必俟租賃物瀕於倒坍始合收回要件，且不得僅以物
      理上堅固與否為準，其因建造年久，使用逾齡，有礙都市
      發展，如建物之價值與土地之利用價值顯不相當，為配合
      都市之繁榮發展，亦應在斟酌之列，至出租人收回房屋係
      由自己重新建築，抑或與他人合建，甚至供由他人重建，
      均非所問（最高法院45年台上字第536號、49年台上字第1
　　　767號、60年台上字第3027號、64年台上字第1387號、70
　　  年台上字第1401號判例意旨參照）。
    (二)系爭房屋在客觀上確已騎樓天花板、屋頂、牆面、樑柱損
      壞，須為修繕或拆除，否則危及公共安全，除如前開四之
      (五)所述外，並經本院勘驗屬實，有勘驗筆錄及照片多幀在
      卷可查，又系爭房屋為磚石材質，興建於日據時期，迄今
      逾60年以上，已逾固定資產耐用年數表所規定之鋼筋混凝
      土造之50年，遑論磚構造之25年或加強磚造之35年，其現
      況除有礙都市之發展外，以其每月租金2,100元，與其坐
      落基地之土地之公告現值每平方公尺161,000元相較，其
      利用價值亦顯不相當；因此，按諸前開說明，被上訴人依
      土地法第100條第1款規定，主張以系爭房屋有重新建築之
      必要，終止系爭房屋之租賃契約乙節，尚非無據。
    (三)上訴人雖辯稱被上訴人並非系爭房屋與坐落基地之單獨所
      有權人，則是否有拆除重建之必要，顯非被上訴人所可決
      定，自不得執此作為收回之理由云云。惟查，系爭房屋為
      被上訴人所購買，業據證人黃泉龍及乙○○於本院審理中
      到庭證述在卷。上訴人雖陳稱是否為系爭房屋所有權人，
      不能以證人之證詞證明之云云，然觀諸該屋坐落基地土地
      登記簿謄本，被上訴人係於76年6月取得該基地之1/4，80
      年4月4日再與黃泉龍及乙○○共同繼承，於86年7月22日
      分割而各取得3/12，被上訴人即合計取得2/4之土地應有
      部分，又渠等繼承土地上之建物即為臺北市○○街○段151
      、153及155號房屋，又參以前四之(四)所述，系爭房屋與毗
      鄰之151至155號房屋之坐落基地均為臺北市○○區○○段
      3小段63、64地號土地等情，可證黃泉龍及乙○○所證系
      爭149號房屋及其基地為被上訴人所單獨購買，故其基地
      持分為2/4等語，係與事實相符，堪予採信，更何況上訴
      人於原審亦自承被上訴人於76年7月15日購得系爭房屋及
      基地所有權，並提出被上訴人於79年6月6日北管局第5支
      局第882號存證信函在卷可按，足證上訴人亦知被上訴人
      購得系爭房屋，為該屋之所有權人。又縱認系爭房屋與毗
      鄰之151至155號同為被上訴人與黃泉龍及乙○○繼承而來
      ，黃泉龍及乙○○亦證稱同意授權由被上訴人處理該等房
      屋及坐落之基地，亦見被上訴人有處分權能。是上訴人上
      開所辯被上訴人非單獨所有權人，無權決定是否重新建築
      云云，並非可採。況出租人依土地法第100條規定終止租
      賃契約，係本於出租人之地位，並非本於所有權人之地位
      ，終止租賃契約關係，出租人是否即為所有權人，本非所
      問，只要出租人證明出租之房屋有收回重新建築之必要，
      客觀上亦得重新建築，即為已足，由此觀之，上訴人上開
      所辯云云，亦非可採。
　　(四)上訴人再辯稱系爭房屋之現況，係被上訴人修繕毗鄰之15
  　　1號房屋鋸斷樑，破壞屋瓦，被上訴人並阻撓其修繕所造
　    成，其再以該屋有收回重新建築之必要為理由，終止租賃
      契約，既違誠信原則，尤屬權利之濫用，本之民法第101
　    條第2項之法理，應視為條件不成就云云，並提出橫樑鋸
      斷之照片、被上訴人所致之存證信函，及舉證人己○○、
      戊○與甲○○為證。然查，觀諸上訴人所提出之照片，其
      橫樑固遭鋸斷，但係屬與相鄰之151號銜接部分，是否即
      危及安全，尚非無疑。再查，證人己○○、戊○及甲○○
      固均於本院審理中證稱上訴人曾分別於82年或83年間請渠
      等修繕系爭房屋，但遭房東阻攔，致未能修繕等語，惟觀
      諸上訴人所提出之83年7月11日郵局台北31支局第300存證
      信函所示，系爭房屋早於80年1月10日即經建築師公會鑑
      定屬不堪居住，安全堪慮之房屋，並數度塌陷，而如前所
      述，系爭房屋一直由上訴人承租使用，被上訴人係於76年
      7 月15日購得系爭房屋，至80年1月間僅三年餘，如係被
      上訴人購得系爭房屋後始阻其修繕，當不可能立即破敗至
      此，足見上訴人前已有怠於盡修繕之義務；又被上訴人雖
      於該信函中明確表明上訴人不得自行僱工修繕等語，然上
      訴人自83年間僱工修繕為被上訴人阻攔起，非不得訴請法
      院容忍其為修繕之行為，但其並未為之，而該屋又為上訴
      人使用中，該屋之毀壞，當危及其身家性命及財產之安全
      ，與其利害關係又最為密切，其竟未為之，足見其亦有坐
      令其毀壞而不違背其本意之心態。又查，本件縱令被上訴
      人無正當理由阻撓上訴人修繕，致系爭房屋殘破不堪，惟
      法律所規定之構成要件與民法第99條所規定之條件，無論
      停止條件或解除條件，其性質與法理均不相同，本難比擬
      ，或類推適用，上訴人主張依民法第101條第2項規定，視
      為要件不成就云云，尚非可採；復按土地法第100條第1款
      規定房屋有收回重新建築之必要，其目的在於土地之充分
      利用，並維護公共安全，本件依本院勘驗現場所見，系爭
      房屋之屋瓦破損，窗戶已全然喪失功能，樓地板僅以輕鋼
      架，覆以木板，樓地板水泥已脫落，隨時有繼續掉落之可
      能，其安全實屬堪慮，而系爭房屋係坐落市區，影響鄰近
      居民及往來行人之安全，上訴人亦陳稱僅以該處準備食材
      ，供其於鄰近營業，未居住於該處；因此，權衡公益與上
      訴人私益之考量，本院認應以公益為重，仍應准許被上訴
      人得以收回系爭房屋重新建築為由，終止租賃契約，請求
      上訴人返還系爭房屋為當，至於上訴人因被上訴人以不正
      當方法阻撓上訴人修繕系爭房屋，所致之損害，非不得以
      被上訴人背於善良風俗之方法，加損害於他人為由，向其
      請求損害賠償以為救濟。從而，上訴人上開所辯云云，亦
      非足採。
    (五)上訴人又辯稱被上訴人並無重建計畫，且系爭房屋坐落之
      基地須與鄰近之畸零地合併建築，被上訴人尚未完成與畸
      零地整合手續，況依工務局函文該屋並非絕對必須重建，
      亦得予以修繕云云。經查，被上訴人就與系爭房屋相鄰而
      屬同列之151至155號房屋有改建之計畫，業據證人黃泉龍
      證述在卷，雖證人乙○○證稱不知有改建計畫，亦未聽聞
      等語。然系爭房屋已殘破不堪，又坐落市區，衡諸常情，
      被上訴人不可能僅欲收回而無重建之計畫，坐令其塌陷，
      否則其不僅須繳納高額之地價稅，尚且遭工務局繼續處以
      罰鍰，是應以被上訴人及黃泉龍所述，因本件訴訟關係，
      故未能與建設公司討論及定案等語，較堪採信。至於鄰近
      畸零地整合之問題，實係土地利用之問題，與本件是否得
      收回重建無關，況縱依臺北市畸零地使用規則，亦屬畸零
      地要求與鄰近基地合併使用，在一定條件下，鄰近基地亦
      非不得自行建築，此觀諸該規則第7條至第13條之規定甚
      明，上訴人以被上訴人未與相鄰之畸零地整合，無重新建
      築之可能云云，並非可採。另查，工務局之函文及會勘紀
      錄，除94年10月19日以北市工建字第09454343000號函文
      要求應停止使用，並儘速自行拆除外，雖均係建議應為修
      繕或協調拆除重建。惟依該等函文，實可知系爭房屋已達
      拆除重建之標準，不能以該等函文另有敘明得進行修繕，
      而謂被上訴人不得收回重新建築，又系爭房屋縱令修繕，
      其價值亦與土地之利用價值，顯不相當，業如前述，稽諸
      土地法第100條第1款之立法目的，仍有以收回重新建築之
      必要。是上訴人上開所辯云云，尚非足採。
    (六)從而，被上訴人主系爭房屋有收回重新建築之必要，終止
      租賃契約，請求上訴人應將系爭房屋騰空返還予被上訴人
      ，為有理由，應予准許。又被上訴人曾於94年9月12日以
      台北南海郵局第1168、1169號存證信函，復於94年11月3
      日以台北老松郵局第594號存證信函請求上訴人遷離系爭
      房屋，上訴人迄未遷離，仍占有系爭房屋，被上訴人主張
      其受有相當於租金之損害，應堪認定，是被上訴人請求上
      訴人應自起訴狀繕本送達日即95年4月11日起至返還系爭
      房屋之日止，按月給付2,100元之相當於租金之損害金，
      亦為有理由，應予准許。
    (七)至被上訴人其餘主張終止租賃契約之上訴人未盡修繕義務
      及欲收回自用等事由，與欲收回重新建築之事由係本於不
      同之原因事實，顯屬不同之訴訟標的法律關係，而具有同
      一目的，其於本件訴訟一併主張之，係屬客觀訴之合併，
      被上訴人主張其為重疊訴之合併，則本院既認其主張收回
      重新建築已為有理由，則其餘二訴訟標的，本院自無再加
      予判斷之必要，附此敘明。
六、綜上所述，原審判命上訴人將系爭房屋騰空返還予被上訴人
    ，並給付自95年4月11日起至返還系爭房屋之日止，按月給
    付2,100元之損害金，復依職權宣告假執行，於法並無不合
    。上訴意旨指摘原判決不當，求予廢棄改判，為無理由，應
    予駁回其上訴。
七、本件事證已臻明確，兩造其餘攻擊防禦方法及所舉未經援用
    之證據，經本院斟酌後，認為均不足以影響本判決之結果，
    爰不一一論述，併此敘明。
據上論結，本件上訴為無理由，依民事訴訟法第436條之1第3項
、第449條第1項、第78條，判決如主文。
中　　華　　民　　國　　96　　年　　12　　月　　27　　日
                  民事第四庭審判長法  官  劉坤典
                                  法  官  吳定亞
                                  法  官  余明賢
以上為正本係照原本作成
本判決不得上訴
中　　華　　民　　國　　96　　年　　12　　月　　27　　日
                                  書記官  陳素卿
